臺灣臺中地方法院刑事附帶民事訴訟判決
110年度附民字第1019號
原      告  林沄蓁
被      告  蔡景樺
                    （另案於法務部○○○○○○○○○執行中）
上列被告因詐欺等案件（110年度金訴字第521號），經原告提起
刑事附帶民事訴訟，本院判決如下：
    主      文
原告之訴及假執行之聲請均駁回。
    事實及理由
一、原告主張：被告蔡景樺加入暱稱「小雨」、「葉小姐」及真
    實姓名、年籍不詳之人所屬之詐騙集團（下稱本案詐騙集團
    ），負責收取內有金融帳戶及金融卡之包裹。本案詐騙集團
    成員於民國109年4月間在臉書求職粉絲團，以「全泰證券」
    名義刊登徵才廣告，原告林沄蓁因求職需求與其聯繫，陷於
    錯誤而寄出個人申辦之土地銀行帳號000000000000號、基隆
    第一信用合作社大武分社帳號0000000000000號、基隆第二
    信用合作社信義分社帳號00000000000號金融帳戶存摺、金
    融卡及密碼。被告領得裝有原告上開帳戶資料之包裹後，交
    予本案詐騙集團成員，供本案詐騙集團成員作為詐騙第三人
    王妙誼、薛雅馨及高自修之收款帳戶。嗣後原告始知受害，
    並已給付薛雅馨共新臺幣（下同）10,200元，亦因上開帳戶
    遭警示，需至地方檢察署或法院開庭，身心俱疲，承受極大
    痛苦，爰依民法第184條第1項、第185條及第195條第1項規
    定，提起本件訴訟等語，並聲明：㈠被告應給付原告100,200
    元及自起訴狀繕本送達翌日起至清償日止，按週年利率5%計
    算之利息。㈡願供擔保請准宣告假執行。
二、被告未提出書狀作任何聲明或陳述。
三、按因犯罪而受損害之人，於刑事訴訟程序得附帶提起民事訴
    訟，對於被告及依民法負賠償責任之人，請求回復其損害，
    刑事訴訟法第487條第1項定有明文，倘若當事人並非因刑事
    犯罪而直接受損害之被害人，自不得於被告之刑事訴訟中，
    提起附帶民事訴訟。次按法院認為原告之訴不合法或無理由
    者，應以判決駁回之，同法第502條第1項亦有明定。
四、經查，被告所涉詐欺等案件，經本院以110年度金訴字第521
    號受理在案。原告雖以被告與本案詐騙集團成員係共犯，原
    告因受本案詐騙集團成員之詐欺，而交付金融帳戶資料云云
    ，惟原告並非本案起訴書所載之被害人，此亦經檢察官以補
    充理由書敘明在卷，原告即非因被告上開刑事犯罪而直接受
    損害之人，是原告對被告提起本件刑事附帶民事訴訟，於法
    不合，自應依首揭規定，以判決駁回原告之訴，原告之訴既
    經駁回，其所為假執行之聲請即失所附麗，併予駁回。
據上論結，應依刑事訴訟法第502條第1項，判決如主文。
中　　華　　民　　國　 110  　年　　 12 　月　　28　　日
　　　　　　　　　刑事第十五庭  審判長法　官  簡佩珺
                                      法  官  湯有朋
                                      法  官  鄭咏欣 
以上正本證明與原本無異。
如不服本判決應於收受送達後20日內向本院提出上訴書狀，並應
敘述具體理由；其未敘述上訴理由者，應於上訴期間屆滿後20日
內向本院補提理由書（均須按他造當事人之人數附繕本）「切勿
逕送上級法院」。
本判決非對於刑事訴訟之判決有上訴時不得上訴。　　
　　　　　　　　　　　　　　　　　　　書記官 施佑諭     
中　　華　　民　　國　  110   年　　12    月　 　28　日